臺灣桃園地方法院民事簡易判決　　　　110年度桃簡字第581號
原　　　告　王禎玲　
被　　　告　周育德　

上列被告因過失傷害案件（109 年度桃交簡字第4174號），經原
告提起刑事附帶民事訴訟請求賠償損害（109 年度桃交簡附民字
第424 號），由本院刑事庭裁定移送前來，本院於民國110 年10
月7 日言詞辯論終結，判決如下：
    主      文
被告應給付原告新臺幣55,123元，及自民國109 年12月14日起至
清償日止，按年息5 ％計算之利息。
原告其餘之訴駁回。
訴訟費用由被告負擔二分之一，餘由原告負擔。
本判決原告勝訴部分得假執行。
原告其餘假執行之聲請駁回。
    事實及理由
壹、程序方面
    被告經合法通知，未於最後言詞辯論期日到場，核無民事訴
    訟法第386 條各款所列情形，爰依原告之聲請，由其一造辯
    論而為判決。
貳、實體方面
一、原告主張：被告於民國109 年4 月29日上午10時10分許，駕
    駛訴外人鍾喬薇所有，車牌號碼000-0000號自用小客車（下
    稱肇事車輛），沿雙向2 車道之桃園市龜山區文化七路由復
    興一路往文化三路方向行駛，行近右側為該路116 號文華國
    小校門口、左側為同路127 巷口，設有行車管制號誌正常運
    作之交岔路口，其行向為綠燈，因行駛於其同向同車道前方
    之某不詳車號貨車後煞車燈亮起煞車減速，被告欲採取將其
    車頭轉向右前側偏移之措施時，適原告騎乘其夫即訴外人劉
    榳文所有車牌號碼000-000 號普通重型機車（下稱系爭車輛
    ）位於被告右側與被告同向併行中；被告即應注意汽車行駛
    時，駕駛人應注意兩車併行之間隔，並隨時採取必要之安全
    措施；且依當時情形，尚無使之不能注意情事，即非不能注
    意，其竟疏於注意及此，於採取將其車頭轉向右前偏斜行駛
    之措施時，疏未注意與右側併行中原告之機車間兩車併行之
    間隔，未隨時採取必要之安全措施，其車右側前方右後視鏡
    與右前門處，因而擦撞原告機車左側，使原告人車倒地，致
    原告受有左手部挫傷併擦傷、左膝部挫傷、右踝部擦傷之傷
    害。為此，爰依民法第184 條第1 項前段、第2 項、第191
    條之2 、第193 條第1 項、第195 條第1 項前段之規定，請
    求被告賠償醫藥費新臺幣（下同）9,550 元、不能工作之損
    失72,000元、慰撫金30,000元，實際醫藥費加總後如超過亦
    僅請求111,500 元。並聲明：㈠被告應給付原告111,500 元
    及自起訴狀繕本送達翌日起至清償日止，按週年利率5 ％計
    算之利息。
    ㈡願供擔保請准宣告假執行。
二、被告未於最後言詞辯論期日到場，惟前曾到庭辯稱略以：被
    告有與原告發生這件事故，被告確實要負擔賠償責任，但原
    告已經有獲得強制險理賠，且原告在事發前除正職外並未去
    兼職，兼職的部分只有去應徵而已，原告傷勢並不嚴重，並
    不需要休養兩個月這麼久，原告請求的金額不合理等語，資
    為抗辯，並聲明：原告之訴駁回。
三、本院之判斷：
  ㈠原告主張被告駕駛肇事車輛，於前開時、地，將其車頭轉向
    右前偏斜行駛之措施時，疏未注意與右側併行中原告之機車
    間兩車併行之間隔，未隨時採取必要之安全措施，其車右側
    前方右後視鏡與右前門處，因而擦撞原告機車左側，使原告
    人車倒地，並致原告受有傷害等情，業經其提出長庚醫療財
    團法人林口長庚紀念醫院（下稱林口長庚醫院）診斷證明書
    、長庚醫療財團法人桃園長庚紀念醫院（下稱桃園長庚醫院
    ）診斷證明書為證（見附民卷第9 至13頁），復經本院依職
    權調閱臺灣桃園地方檢察署（下稱桃園地檢署）109 年度偵
    字第23150 號卷宗、本院109 年度桃交簡字第4174號刑事判
    決卷宗核閱無誤，而被告就此亦不爭執，堪信原告此部分之
    主張為真實。
  ㈡按因故意或過失，不法侵害他人之權利者，負損害賠償責任
    ；汽車、機車或其他非依軌道行駛之動力車輛，在使用中加
    損害於他人者，駕駛人應賠償因此所生之損害，民法第184
    條第1 項前段、第191 條之2 前段分別定有明文。次按汽車
    行駛時，駕駛人應注意兩車併行之間隔，並隨時採取必要之
    安全措施，道路交通安全規則第94條第3 項定有明文。經查
    ：被告駕駛肇事車輛行經前開路段，於見及同向同車道之前
    車有煞車燈短暫亮起煞車減速情形，欲採取將其車頭轉向右
    前偏移之措施時，適其車右側有原告騎乘系爭車輛與之同向
    併行中；被告即應注意汽車行駛時，駕駛人應注意兩車併行
    之間隔，並隨時採取必要之安全措施；且依當時情形，天候
    晴，日間自然光線，市區道路，在三岔路口內肇事，柏油路
    面，路面乾燥、無缺陷，無障礙物，視距良好，該路口設有
    行車管制號誌，正常運作，標誌、標線清楚等情，有道路交
    通事故調查報告表㈠在卷為憑，尚無使被告不能注意情事，
    然被告竟疏於注意及此，於將其車頭轉向右前偏移行駛時，
    疏未注意與右側併行中系爭車輛間併行之間隔，亦未隨時採
    取必要之安全措施，因而肇事，則被告就系爭事故之發生自
    具有全部過失，且與原告所受傷害具有相當因果關係，可堪
    認定。
  ㈢按不法侵害他人之身體或健康者，對於被害人因此喪失或減
    少勞動能力或增加生活上之需要時，應負損害賠償責任；不
    法侵害他人之身體、健康、名譽、自由、信用、隱私、貞操
    ，或不法侵害其他人格法益而情節重大者，被害人雖非財產
    上之損害，亦得請求賠償相當之金額。民法第193 條第1 項
    、第195 條第1 項前段分別定有明文。本件原告因被告之過
    失行為致受傷，已認定如前所述，則原告主張被告應負侵權
    行為之損害賠償責任，洵屬有據。茲就原告各項請求，分述
    如下：
  1.醫療費用：
    原告主張其因系爭事故受傷，因而支出醫療費乙節，固據其
    提出診斷證明書、醫療費用收據為證（見附民卷第9 至47頁
    ），觀之原告所提之醫療收據，健雄診所之部分單據因重複
    或過於模糊而無法辨認，總計未重複及可辨認之單據共為7,
    000 元（計算式：109 年10月30日收據4,400 元＋109 年6
    月28日400 元＋109 年6 月22日1,800 元＋109 年5 月8 日
    250 元＋109 年5 月8 日150 元＝7,000 元）；林口長庚醫
    院及桃園長庚醫院為3,900 元（計算式：520 元＋620 元＋
    540 元＋520 元＋950 元＋270 元＋250 元＋230 元＝3,90
    0 元）；新康骨科為620 元（計算式：520 元＋50元＋50元
    ＝620 元）。而原告提出之109 年4 月29日由林口長庚醫院
    急診科所開立之診斷證明書上記載：左手部挫傷併擦傷，右
    膝部挫傷，右踝部擦傷等語（見附民卷第9 頁）；109 年6
    月11日由林口長庚醫院腦神經外科所開立之診斷證明書上記
    載：雙手挫傷，雙腳挫傷，右膝擦傷挫傷，右肩挫傷，頸挫
    傷等語（見附民卷第11頁），足認原告因系爭事故受傷，有
    接受就醫治療之必要，上開醫療費之支出係與原告所受之傷
    害有關，此部分應屬合理，惟原告於審理中自承已自強制險
    獲得理賠2,730 元，並提出理賠明細在卷為佐（見本院卷第
    40至41頁）。上開醫療費扣除強制險理賠後原告共支出8,79
    0 元（計算式：7,000 元＋3,900 元＋620 元－2,730 元＝
    8,790 元），則原告請求醫療費用於8,790 元之範圍內，應
    屬有據，逾此範圍，則屬無據。
  2.不能工作之損害部分：
    原告主張其因系爭事故因而致2 個月無法工作，因而受有2
    個月正職及兼職收入之損害，每個月正職薪資收入為30,000
    元，兼職收入為5,000 元至6,000 元，並提出原任職於白金
    科技之薪資匯款明細及饕園複合式餐飲出具之證明書為證（
    見附民卷第49至53頁）。經查：觀之長庚醫院之診斷證明書
    ，僅於109 年10月5 日由桃園長庚醫院復健科所開立之診斷
    證明書記載宜休養兩週（見附民卷第13頁），其餘如林口長
    庚醫院、健雄診所、元翔中醫診所所開立之診斷證明書均未
    提及是否需休養（見附民卷第9 、11、15頁，本院卷第36、
    38頁），是本院認原告之傷勢，確有休養兩週之必要，然未
    有原告主張休養2 個月之必要。又原告提出白金科技之薪資
    匯款明細，可知原告之薪資每個月起伏不定，然原告於事故
    發生前之108 年於白金科技之薪資所得超過400,000 元，此
    有原告所提108 年度綜合所得稅結算申報稅額是算通知書及
    本院依職權調閱稅務電子閘門財產所得資料在卷為佐（見本
    院卷第32頁，個資卷），是原告主張其每月於白金科技之工
    資至少為30,000元，應為可採。原告亦提出由饕園複合式餐
    飲出具之證明書，證明原告於系爭事故發生前有於饕園複合
    式餐飲兼職工作，薪資約每月5,000 元至6,000 元（見附民
    卷第53頁），可認被告兼職每月收入至少為5,000 元。被告
    雖抗辯原告僅是去應徵兼職，然與上開證明書證明之內容不
    符，被告之抗辯自無可採。準此，原告因系爭事故所致之損
    害應為16,333元【計算式：（30,000元+5,000元）×（14÷
    30）=16,333 元，元以下四捨五入】，逾此範圍，則屬無據
    。
  3.慰撫金部分：
    按不法侵害他人之人格權，被害人受有非財產上損害，請求
    加害人賠償相當金額之慰撫金時，法院對於慰撫金之量定，
    應斟酌實際加害情形、所造成之影響、被害人痛苦之程度、
    兩造之身份地位經濟情形及其他各種狀況，以核定相當之數
    額（最高法院47年台上字第1221號判例要旨及51年台上字第
    223 號判例要旨參照）。本院審酌原告自承為高中畢業之教
    育程度，系爭事故發生前擔任電子業工廠作業員，月薪約3
    萬多元（見本院卷第34頁反面）；被告為大專畢業之教育程
    度，家境小康等情（見桃園地檢署109 年度偵字第23150 號
    卷第7 頁），並有兩造年稅務電子閘門財產所得資料查詢表
    、個人戶籍資料查詢結果表在卷可佐（見本院個資卷）；本
    院衡酌原告所受傷害、休養期間並參酌原告所受精神上痛苦
    之程度，認原告請求被告賠償精神慰撫金30,000元應屬適當
    。
  4.綜上所述，原告得請求被告給付之金額應為55,123元（計算
    式：醫療費用8,790 元＋不能工作損失16,333元＋精神慰撫
    金30,000元＝55,123元）。
四、按給付有確定期限者，債務人自期限屆滿時起，負遲延責任
    。給付無確定期限者，債務人於債權人得請求給付時，經其
    催告而未為給付，自受催告時起，負遲延責任。其經債權人
    起訴而送達訴狀，或依督促程序送達支付命令，或為其他相
    類之行為者，與催告有同一之效力。民法第229 條第1 項、
    第2 項定有明文。又遲延之債務，以支付金錢為標的者，債
    權人得請求依法定利率計算之遲延利息。但約定利率較高者
    ，仍從其約定利率。應付利息之債務，其利率未經約定，亦
    無法律可據者，週年利率為百分之5 ，民法第233 條第1 項
    、第203 條亦有明文。本件原告對被告之侵權行為債權，核
    屬無確定期限之給付，既經原告提起刑事附帶民事訴訟，而
    起訴狀繕本業於109 年12月13 日送達被告（於109 年12月3
    日寄存於被告住所地之警察機關，依法於109 年12月13日生
    送達效力，見附民卷第55頁），被告迄未給付，當應負遲延
    責任。是原告請求自刑事附帶民事起訴狀繕本送達被告之翌
    日即109 年12月14日起算，按週年利率5 ％計算之法定遲延
    利息，核無不合，應予准許。
五、綜上所述，原告依民法第184 條第1 項前段、第193 條第1
    項、第195 條第1 項之法律關係，請求被告給付55,123元，
    及自109 年12月14日起至清償日止，按週年利率5 ％計算之
    利息，為有理由，應予准許；逾此範圍之請求，為無理由，
    應予駁回。
六、本件原告勝訴部分係依簡易程序所為被告敗訴之判決，爰依
    同法第389 條第1 項第3 款之規定，依職權宣告假執行。原
    告雖聲明願供擔保請准宣告假執行，僅係促使法院職權發動
    ，無庸另為准駁之諭知。至原告敗訴之部分，其假執行之聲
    請即失所依據，應併予駁回。
七、本件事證已臻明確，兩造其餘攻擊防禦方法及舉證，經本院
    斟酌後，核與判決結果無影響，爰不予一一論述，併此敘明
    。
八、本件為由本院刑事庭移送民事庭之刑事附帶民事訴訟，依刑
    事訴訟法第504 條第2 項之規定，免納裁判費，且迄至言詞
    辯論終結前，兩造亦未見支出訴訟費用，惟本院仍依民事訴
    訟法第79條諭知訴訟費用之負擔，以備將來如有訴訟費用發
    生時，得以計其數額。
中    華    民    國  110     年    10    月    29    日
                 桃園簡易庭  法  官  曾耀緯
以上為正本係照原本作成。
如不服本判決，應於送達後20日內，向本院提出上訴狀並表明上
訴理由，如於本判決宣示後送達前提起上訴者，應於判決送達後
20日內補提上訴理由書（須附繕本）。
如委任律師提起上訴者，應一併繳納上訴審裁判費。
中    華    民    國  110     年    10    月    29    日
                              書記官 張俊睿